【裁判字號】    96,訴,3121
【裁判日期】    971023
【裁判案由】    毒品危害防制條例
【裁判全文】
臺灣高雄地方法院刑事判決              96年度訴字第3121號
公  訴  人  臺灣高雄地方法院檢察署檢察官
被      告  戊○○
指定辯護人  本院公設辯護人  乙○○
被      告  甲○○
                    （另案於臺灣高雄第二監獄執行中）
選任辯護人  陳正達律師
            許惠珠律師
上列被告等因違反毒品危害防制條例案件，經檢察官提起公訴（
95年度偵字第31388 號），本院判決如下：
    主  文
戊○○販賣第一級毒品，累犯，處有期徒刑拾伍年陸月，扣案第
一級毒品海洛因柒包（外袋編號a 檢品伍包、合計淨重拾捌點肆
零公克、空包裝總重壹點貳玖公克，袋上編號b 、c 、d 、e 、
f、g合計淨重肆點伍肆公克、空包裝總重貳點壹陸公克）及第二
級毒品甲基安非他命壹包（編號j ，檢驗後淨重貳點柒參參公克
）均沒收銷燬之，扣案塑膠鏟子貳支沒收。
甲○○無罪。
    事  實
一、戊○○前因賭博案件，經本院以91年鳳簡字第164 號判處有
    期徒刑4 月確定，甫於91年6 月28日易科罰金執行完畢。詎
    仍不知悔改，明知海洛因及甲基安非他命係毒品危害防制條
    例所列管之第一、二級毒品，不得持有、販賣，竟基於販賣
    第一級毒品以營利及持有第二級毒品之犯意，於民國95年11
    月27日17、18時許在高雄市新興區城市光廊，向綽號「阿牛
    」之真實姓名年籍不詳男子，以新臺幣（下同）11萬元之價
    格，販入第一級毒品海洛因7 包（1 大包內有5 小包合計淨
    重18.4公克，另6 小包合計淨重4.54公克，合計總淨重22.9
    4 公克），並受贈第二級毒品甲基安非他命1 包（檢驗前淨
    重2.735 公克、檢驗後淨重2.733 公克）而持有之，並於同
    日19、20時許攜帶上開海洛因及甲基安非他命至甲○○位於
    高雄市前金區○○○路61號12樓之15住處。嗣經警於95年11
    月27日22時30分許，持搜索票在甲○○上址住處搜索並扣得
    戊○○所有之第一級毒品海洛因7 包（驗後淨重共計22.9 4
    公克）、第二級毒品甲基安非他命1 包（檢驗前淨重2.73 5
    公克，檢驗後淨重2.733 公克）、塑膠鏟子2 支及戊○○所
    有與本案無關之門號0000000000手機1 支，而查悉上情。
二、案經高雄市政府警察局前鎮分局報請臺灣高雄地方法院檢察
    署檢察官偵查起訴。
    理  由
壹、證據能力方面：
一、按被告以外之人（包括證人、鑑定人、告訴人、被害人及共
    同被告等）於審判外之陳述雖不符刑事訴訟法第159 條之1
    至之4 等4 條之規定，而經當事人於審判程序同意作為證據
    ，法院審酌該言詞陳述或書面陳述作成時之情況，認為適當
    者，亦得為證據；當事人、代理人或辯護人於法院調查證據
    時，知有刑事訴訟法第159 條第1 項不得為證據之情形，而
    未於言詞辯論終結前聲明異議者，視為有前項之同意，同法
    第159 條之5 定有明文。本件共同被告丙○○屬被告甲○○
    以外之人，其於警詢中之證述，檢察官、被告甲○○及辯護
    人於本院審判中均未聲明異議，本院審酌該證據作成時並無
    不當取供之情況，認為適當，得為證據，合先敘明。
貳、實體方面：
一、有罪部分（被告戊○○部分）：
  (一)訊據被告戊○○固坦承於95年11月27日17、18時許在高雄市
    新興區城市光廊，以11萬元代價向綽號「阿牛」之真實姓名
    年籍不詳男子，購買上開第一級毒品海洛因7 包，並受贈上
    開第二級毒品甲基安非他命1 包而持有之，並持至共同被告
    甲○○上址住處而為警查獲之事實，惟矢口否認有販賣第一
    級毒品犯行，辯稱：伊購買海洛因係自己要施用，因1 次購
    買比較便宜云云。
  (二)經查：
  1.被告戊○○於95年11月27日17、18時許在高雄市新興區城市
    光廊，向綽號「阿牛」之真實姓名年籍不詳男子，以11萬元
    價格，購得第一級毒品海洛因7 包（毛重各22.2公克、1.2
    公克、2.0 公克、0.5 公克、0.6 公克、0.1 公克，1 大包
    內有5 小包合計淨重18.4公克，另6 小包合計淨重4.54公克
    ），及受贈第二級毒品甲基安非他命1 包（檢驗前淨重2.73
    5 公克、檢驗後淨重2.733 公克），並於同日22時30分許在
    共同被告甲○○位於高雄市前金區○○○路61號12樓之15住
    處為警查獲之事實，業據被告戊○○於警詢、偵查及本院供
    述在卷（警卷第3 至4 頁、偵1 卷第5 至6 、108 至109 頁
    、本院卷第279 至282 頁），並有搜索扣押筆錄、扣押物品
    目錄表、查獲照片6 張附卷可稽（警卷第20至22、26、35至
    38頁），及查獲之海洛因7 包及甲基安非他命1 包扣案可佐
    。該扣案之白色粉末7 包（1 大包內含5 小包合計淨重18.4
    0 公克、6 小包合計淨重4.54公克），經法務部調查局鑑定
    結果，均含第一級毒品海洛因成分，送驗檢品5 包（外袋上
    註明a）） ，合計淨重18 .40 公 克（空包裝總重1.29公克
    ），純度68 .73 ％ ，純質淨重12.65 公克；送驗檢品6 包
    （袋上註明b 、c 、d 、e 、f 、g） ，合計淨重4.54公克
    （空包裝總重2.16公克），純度58.40 ％，純質淨重2.65公
    克等情，有該局96年3 月2 日調科壹字第0962 3014260號鑑
    定書附卷可稽（偵1 卷第175 頁）；又扣案之晶體1 包（編
    號j） ，經送高雄醫學大學附設中和紀念醫院檢驗結果，毛
    重2.976 公克，檢驗前淨重2. 735公克、檢驗後淨重2.733
    公克，呈甲基安非他命陽性反應，有該院96年3 月6日 報告
    編號：0000-000號檢驗報告（偵1 卷第77頁）在卷為憑，此
    部分事實堪以認定。
  2.依據「Clarke's Analysis of Drugs and Poisons」一書第
    3 版記述：正常人之海洛因一般劑量為每4 小時施用5 至10
    毫克（純品），其最低致死劑量為200 毫克（若單次使用超
    過此劑量即有致命之可能性）；甲基安非他命每日正常使用
    劑量從2.5 至25毫克之間，其最低致死劑量為1 公克。惟久
    用成癮者對該等藥物產生耐藥性，其程度因個人體質、使用
    頻率與接觸時間之長短而異，可使其致死劑量增至數倍或10
    倍以上。人體每日可耐受之劑量，受當日使用次數每次使用
    劑量，使用密集度及個人耐藥性等因素影響，依個案而異。
    密集使用可能因代謝不及造成體內囤積而使耐受量下降；單
    次使用則易因過量而中毒，已據行政院衛生署管制藥品管理
    局93年10月1 日管檢字第0930009353號函釋明確。依此函釋
    標準計算，扣案被告戊○○持有之海洛因純質淨重15.3公克
    （12.65 ＋2.65＝15.3），依一般最高使用劑量10毫克及最
    低致死劑量200 毫克計算，約可供被告戊○○施用77次（15
    .3 ÷0.2＝76.5）至1530次（15.3÷0.01＝1530），顯已超
    過一般毒品施用者所持有之數量，被告戊○○辯稱其購買上
    開海洛因是要自己施用云云，實難採信。
  3.又被告戊○○於本院供稱：在查獲前半年伊在鹿港召輝工廠
    做汽車組合，擔任操作手，月薪3 萬8 千元到4 萬元，後來
    跟同事有發生口角就沒有做，之後伊就回來高雄，回高雄之
    後就沒有工作，後來就邊玩邊找工作；伊花之前工作賺的錢
    ，伊從鹿港帶15、16萬元回高雄等語（本院卷第279 頁），
    足見被告戊○○之經濟狀況並不寬裕，如係欲購買海洛因供
    己施用，自當衡量經濟狀況少量購買短期所需施用量以求解
    癮，始符常情，乃被告戊○○竟以11萬元1 次購買1 年左右
    之施用量，實與常情有違，顯見被告購買本次查獲之海洛因
    ，並非單純供給施用而已。被告戊○○在經濟不寬裕之情形
    下，仍以其現有之大部分現金購買超過自己施用所需之海洛
    因數量，當係欲以海洛因變現，否則無法支應其生活開銷，
    益徵被告戊○○係意圖營利而販入扣案之海洛因至明。
  4.如前所述，扣案海洛因之數量已超過一般施用者所持有之數
    量，且扣案海洛因僅以夾鏈袋包裝，未見有任何特殊防潮措
    施，有卷附照片（警卷第35頁），而海洛因物稀價高，且臺
    灣地區氣候溫熱潮濕，易導致海洛因降解，不易保存，被告
    戊○○一次花費鉅資購入大量之海洛因，購入後復未為任何
    防潮措施，而甘冒毒品招致受潮耗損之風險，已不合理。又
    海洛因為政府相關治安機關查緝甚嚴之毒品，取得不易且違
    法，因而價格高昂，購買者錙銖必較，衡諸毒品經分裝後必
    有微量毒品將殘餘包裝內，故分裝越多，勢必損耗越多，則
    若經過數度分裝，無異將喪失減損毒品之實際份量。被告戊○○固於本院供稱：伊向阿牛買5 錢海洛因，1 錢1 包，阿
    牛總共給伊5 包，22.2公克實際上是5 小包，外面再裝1 個
    袋子成1 包，伊拿其中1 包在他車上加糖分裝成6 包云云（
    本院卷第281 頁），惟衡情若為試吃而取部分稀釋，當無分
    裝數包而使毒品耗損之理，被告戊○○辯稱其分裝目的是為
    了要試吃乙節，即無足取。
  5.又扣案被告戊○○持有之甲基安非他命，檢驗前淨重2.735
    公克已如前述，依前揭文獻資料記載，甲基安非他命每日正
    常使用劑量為2.5 至25毫克之間，最低致死劑量為1 公克，
    依每日正常最高使用劑量25毫克及最低致死劑量1 公克計算
    ，扣案甲基安非他命約可供被告戊○○施用3 日（2.735 ÷
    1 ＝2.7） 至109 日（2.735 ÷0.025 ＝109.4） ，尚未逾
    施用者持有之合理數量。被告戊○○於查獲當天經警採尿送
    驗結果，其尿液呈海洛因代謝後之嗎啡陽性反應、甲基安非
    他命陰性反應，有高雄市立凱旋醫院95年12月11日轉碼編號
    A00000000 號檢驗報告在卷為憑，堪認被告戊○○取得上開
    甲基安非他命後尚未施用，被告戊○○辯稱其所有扣案之甲
    基安非他命係為供己施用，但尚未施用，非意圖營利販入等
    語，應可採信。起訴意旨謂被告戊○○此部分係犯意圖販賣
    而持有第二級毒品罪，嗣經公訴人於本院審判程序變更起訴
    法條，謂被告戊○○所犯係販賣第二級毒品罪云云，均有誤
    會。
  6.被告戊○○於查獲當天有攜帶海洛因及甲基安非他命至被告
    甲○○上址住處，共同被告甲○○、丙○○（由本院另行通
    緝）並不知情，且被告戊○○並不認識共同被告丙○○，亦
    不知查獲當天被告丙○○持有毒品（查獲當天在被告甲○○
    主臥室扣得之甲基安非他命實為共同被告丙○○所有，被告
    甲○○並不知情，理由詳後述）之事實，業據被告戊○○供
    述在卷（本院卷第85至86、279 至283 頁），核與證人即共
    同被告甲○○於本院證稱：當天被告戊○○至伊住處打麻將
    ，房間查到之毒品是被告丙○○叫伊拿進去的，伊當時不知
    道是毒品，他用牛皮紙袋裝起來，從外面看不到裡面是什麼
    ，伊不知道被告戊○○、丙○○身上有帶毒品，他們在伊住
    處沒有分裝毒品，被告戊○○與被告丙○○不認識等語（本
    院卷第150 至156 頁），及證人即共同被告丙○○於本院證
    述：伊不認識被告戊○○，只有在查獲當天看到他，伊不知
    道桌上的毒品是被告戊○○所有，當時伊在打麻將，賭桌與
    放置毒品的桌子有一點點距離，所以伊不知道等語（本院卷
    第160 頁）相符，足認被告戊○○與共同被告丙○○並不相
    識，對彼此有於查獲當天攜帶毒品至被告甲○○上址住處並
    不知情，其等間並無犯意聯絡或行為分擔，應僅就其等各自
    之行為負責。起訴意旨謂被告戊○○與共同被告甲○○、丙○○間為共犯，共同意圖販賣而持有全部扣案之第一級毒品
    海洛因及第二級毒品甲基安非他命云云，容有誤會。
  7.綜上所述，被告戊○○所辯不足採信，本案事證明確，被告
    戊○○販賣第一級毒品及持有第二級毒品犯行堪以認定，應
    依法論科。
  (三)按販賣毒品罪，係行為人明知其為毒品，意圖營利，而將毒
    品購入或賣出，有一於此，其犯罪即屬完成，不必二者兼備
    ；此與意圖販賣而持有毒品罪，係指行為人以意圖販賣營利
    以外之原因而持有毒品，其後始起意營利販賣者，並不相同
    （最高法院92年台上字67號判決參照）。核被告戊○○所為
    ，係犯毒品危害防制條例第4 條第1 項販賣第一級毒品罪，
    及同條例第11條第2 項持有第二級毒品罪。公訴人於起訴書
    認被告戊○○上開販賣第一級毒品犯行，係犯同法第5 條第
    1 項意圖販賣而持有第一級毒品罪，惟公訴人於本院審理時
    ，業已論告此部分事實該當同條例第4 條第1 項販賣第一級
    毒品罪（本院卷第285 頁），自行變更原起訴法條，本院毋
    庸再變更公訴人起訴之法條；又公訴人於起訴書謂被告戊○○上開持有第二級毒品犯行，係犯同條例第5 條第2 項意圖
    販賣而持有第二級毒品罪，嗣於本院審理時論告此部分事實
    該當於同條例第4 條第2 項之販賣第二級毒品罪（本院卷第
    285 頁），均有未合，惟因基本社會事實同一，爰依法變更
    起訴法條。被告戊○○持有第一級毒品之低度行為，為販賣
    第一級毒品之高度行為所吸收，不另論罪。被告戊○○1次
    購入海洛因及受贈甲基安非他命之行為，同時構成販賣第一
    級毒品罪及持有第二級毒品罪，為想像競合犯，應從一重之
    販賣第一級毒品罪。公訴人謂被告戊○○所犯上開2 罪，應
    分論併罰云云，容有誤會。被告戊○○前因賭博案件，經本
    院以91年鳳簡字第164 號判處有期徒刑4 月確定，甫於91年
    6 月28日易科罰金執行完畢，有臺灣高等法院被告前案紀錄
    表在卷為憑，其受有期徒刑執行完畢後，於5 年內故意再犯
    本件有期徒刑以上之罪，為累犯，依刑法第47條第1 項規定
    ，本應加重其刑，惟所犯販賣第一級毒品罪，法定本刑為死
    刑或無期徒刑，依刑法第64條第1 項及第65條第1 項規定，
    均不得加重，故僅就犯販賣第一級毒品罪之法定得併科罰金
    部分加重其刑。又按犯罪之情狀顯可憫恕，認科以最低度刑
    仍嫌過重者，得酌量減輕其刑，刑法第59條定有明文。查本
    件被告戊○○所為販賣第一級毒品行為，固無足取，然其販
    入海洛因數量非鉅，且尚未販出因而獲得不法利益，無人因
    此而受害，其所犯販賣第一級毒品罪之法定本刑為死刑或無
    期徒刑，與其犯罪情節相較，實屬情輕法重，本院審酌上情
    ，認被告戊○○犯情足堪憫恕，在客觀上顯然足以引起一般
    同情，認為縱使宣告法定最輕本刑猶嫌過重，爰依刑法第59
    條規定，減輕其刑，上開加重減輕事由，應依刑法第71條第
    1 項之規定先加後減之。爰審酌被告戊○○為圖私利，販入
    第一級毒品海洛因欲販售牟利，一旦賣出，將危害國民健康
    及影響社會秩序，姑念其尚未賣出即被查獲，未造成危害，
    及其否認犯罪，尚無悔意等一切情狀，量處如主文第1 項所
    示之刑，以示懲儆。
  (四)扣案之被告戊○○所有之第一級毒品海洛因7 包（外袋編號
    a 檢品5 包、合計淨重18.40 公克、空包裝總重1.29公克，
    袋上編號b 、c 、d 、e 、f 、g 合計淨重4.54公克、空包
    裝總重2.16公克）及第二級毒品甲基安非他命1 包（編號j
    ，檢驗後淨重2.733 公克），已如前述，分別係毒品危害防
    制條例第2 條第2 項第1 款、第2 款規定之第一級、第二級
    毒品，而包裝上開毒品之包裝袋，顯分別沾有海洛因及甲基
    安非他命之殘渣，客觀上已難以分析剝離，亦無析離實益，
    當應整體視為毒品，不問屬於犯人與否，均應依毒品危害防
    制條例第18條第1 項前段之規定宣告沒收銷燬之。扣案被告
    戊○○所有之塑膠鏟子2 支，係被告戊○○所有用於稀釋海
    洛因之用，業經被告戊○○供述在卷（本院卷第281 頁），
    為被告戊○○所有供犯罪所用之物，應依毒品危害防制條例
    第19條第1 項規定宣告沒收。至於送驗耗損之海洛因及甲基
    安非他命部分，因已滅失，爰不宣告沒收銷燬。又扣案之同
    案被告丙○○持有之第一級毒品海洛因1 包（淨重8.09公克
    ）、第二級毒品甲基安非他命3 包（驗前淨重共計22.287公
    克，驗後淨重共計22.281公克，與共同被告甲○○持有之第
    二級毒品甲基安非他命3 包（驗前淨重共計73.287公克，驗
    後淨重73.281公克）雖分別屬第一級、第二級毒品，惟因無
    證據證明與被告戊○○本案犯行有關，爰不予宣告沒收銷燬
    。再者，扣案之共同被告戊○○所有之門號0000000000手機
    1 支，及共同被告丙○○持有之吸食器1 組、夾鏈袋2 包、
    電子磅秤1 臺及帳冊1 本，與被告甲○○持有之計算機1 臺
    及現金13萬9, 500元，因無證據證明與本案犯罪有關，爰不
    予宣告沒收，均附此敘明。
三、無罪部分（被告甲○○部分）：
  (一)公訴意旨另以：被告甲○○與共同被告丙○○、戊○○均明
    知海洛因及甲基安非他命係毒品危害防制條例所列管之第一
    、二級毒品，不得意圖販賣而持有，竟自不詳時間起，將渠
    等各自不詳處所取得之第一級毒品海洛因及第二級毒品甲基
    安非他命放置於被告甲○○位於高雄市前金區○○○路61號
    12樓之15住處後，共同基於意圖販賣第一、二級毒品而持有
    之犯意聯絡，以分裝毒品用之電子磅秤及夾鏈袋等物品，於
    上址將海洛因及甲基安非他命依據購買者之需要分裝後，伺
    機出售他人牟利。嗣經警於95年11月27日22時30分許，持搜
    索票，在上址搜索並扣得共同被告丙○○持有之第一級毒品
    海洛因1 包（淨重8.09公克）、第二級毒品甲基安非他命3
    包（驗前淨重共計22.287公克，驗後淨重共計22.281公克）
    、吸食器1 組、夾鏈袋2 包、電子磅秤1 臺及帳冊1 本；被
    告戊○○所持有之第一級毒品海洛因7 包（驗後淨重共計22
    .94 公克）、第二級毒品甲基安非他命1 包（驗前淨重2.73
    5 公克，驗後淨重2.733 公克）、塑膠鏟子2 支；被告甲○○所持有之第二級毒品甲基安非他命3 包（驗前淨重共計73
    .287 公 克，驗後淨重73.281公克）、計算機1 臺及現金13
    萬9,500 元。因認被告甲○○涉犯毒品危害防制條例第5條
    第1 、2 項之共同意圖販賣而持有第一級、第二級毒品罪嫌
    云云。
  (二)按犯罪事實應依證據認定之，無證據不得認定犯罪事實；又
    不能證明被告犯罪者，應諭知無罪之判決，刑事訟訴法第15
    4 條第2 項、第301 條第1 項分別定有明文。次按刑事訴訟
    法上所謂定犯罪事實之證據，係指足以認定被告確有犯罪行
    為之積極證據而言，該項證據自須適合於被告犯罪事實之認
    定，始得作為斷罪之資料，而認定不利於被告之事實，須依
    積極證據，苟積極證據不足為不利於被告事實之認定時，即
    應為有利於被告之認定，更不必有何有利之證據（參照最高
    法院29年上字第3105號、30年上字第816 號判例）。
  (三)公訴人認被告甲○○涉犯意圖販賣而持有第一級毒品、第二
    級毒品犯行，無非係以被告甲○○、戊○○及共同被告丙○○於警詢及偵查中供承於上開時、地為警查獲並扣得上開物
    品之事實，並有高雄市政府警察局前鎮分局搜索扣押筆錄、
    扣押物品目錄表、扣押物品清單各1 份及法務部調查局鑑定
    書2 份、高雄醫學大學附設中和紀念醫院檢驗報告7 份在卷
    為憑，及有查獲之共同被告丙○○持有之海洛因1 包（重8.
    09公克）、甲基安非他命3 包（驗前淨重計22.287公克，驗
    後淨重共計22.281公克）、電子磅秤1 臺及帳冊1 本，共同
    被告戊○○持有之海洛因7 包（淨重共計22.94 公克）、甲
    基安非他命1 包（驗前淨重2.735 公，驗後淨重2.733 公克
    ）塑膠鏟子2 支，及被告甲○○持有之甲基安非他命3 包（
    驗前淨重共計73.287公克，驗後淨重73.281公克）、計算機
    1 臺及現金13萬9,500 元扣案可佐，為其主要論據。
  (四)訊據被告甲○○堅決否認有何意圖販賣而持有第一級、第二
    級毒品犯行，辯稱：伊那邊是打麻將的地方，客人帶什麼東
    西去伊根本不曉得，伊未有持有毒品，在伊房間查獲之3 包
    甲基安非他命是丙○○所有，丙○○要打麻將時，用牛皮紙
    袋包起來，叫伊拿去放，伊不知裡面為何物，另查獲之現金
    13萬9 千5 百元是伊太太剛標到之會錢，伊不知道要作什麼
    用的，計算機1 台是伊所有，是他們賭博算帳要用的等語。
  (五)經查：
  1.警方於95年11月27日在被告甲○○上址住處，(1)扣得之第一
    級毒品海洛因1 包（毛重10.2公克、淨重8.09公克）、第二
    級毒品甲基安非他命3 包（毛重各1.0 公克、23.7公克、0.
    7 公克，驗前淨重各0.742 公克、21.323公克、0.222 公克
    ，驗後淨重各0.74公克、21.321公克、0.22公克）、吸食器
    1 組（7 個）、夾鏈袋2 包、電子磅秤1 臺及帳冊1 本，係
    在共同被告丙○○所有之皮包內查獲，為共同被告丙○○所
    有之事實，業據證人即共同被告丙○○於警詢時證述在卷（
    警卷第8 頁），並有扣押物品目錄表1 紙及高雄醫學大學附
    設中和紀念醫院96年3 月6 日報告編號：0000-000、0000-0
    00、0000-000號檢驗報告各1 紙在卷為憑（警卷第24頁、偵
    1 卷第78至80頁）。(2)在被告甲○○主臥室床頭櫃查獲之第
    二級毒品甲基安非他命3 包（毛重各38.2公克、37.7公克、
    0.6 公克，驗前淨重各0.169 公克、36.75 公克、36 .368
    公克，驗後淨重各0.167 公克、36.748公克、36.366公克）
    ，亦為共同被告丙○○所有之事實，亦據被告甲○○始終供
    承在卷（偵1 卷第10頁、本院卷第86、320 頁），核與證人
    即共同被告丙○○於本院證述相符（本院卷第158 頁），並
    有扣押物品目錄表1 紙及高雄醫學大學附設中和紀念醫院96
    年3 月6 日報告編號：0000-000、0000-000、0000-000號檢
    驗報告各1 紙在卷為憑（警卷第23頁、偵1 卷第82至84頁）
    。(3)警方在上址客廳查獲之第一級毒品海洛因7 包（毛重各
    22.2公克、1.2 公克、2.0 公克、0.5 公克、0.6 公克、0.
    1 公克，1 大包內有5 小包合計淨重18.4公克，另6 小包合
    計淨重4.54公克），及第二級毒品甲基安非他命1 包（檢驗
    前淨重2.735 公克、檢驗後淨重2.733 公克）、塑膠鏟子2
    支，為被告戊○○所有，被告甲○○並不知情之事實，已如
    前述。則尚不能僅因被告甲○○與被告戊○○、共同被告丙○○3 人均同時在場，遽認被告甲○○與被告戊○○、共同
    被告丙○○有共同持有扣案之海洛因及甲基安非他命，進而
    推論被告甲○○有與共同被告丙○○、戊○○共同意圖販賣
    而持有海洛因及甲基安非他命之犯行。
  2.被告甲○○於警詢時供稱：在伊主臥室查獲之安非他命要問
    阿進等語（警卷第15頁），於本院供稱：95年11月27日在房
    間查獲之毒品是當天白天被告丙○○叫伊拿進去的，伊當時
    不知道是毒品，他用牛皮紙袋裝起來，從外面看不出來是什
    麼，他只有叫伊拿進去放著等語（本院卷第151 頁），已供
    稱其不知共同被告丙○○交予其放置於房間之物品為毒品，
    核與證人即共同被告丙○○於本院證稱：95年11月27日當天
    被告甲○○房間內查獲之甲基安非他命3 包是伊所有，伊叫
    被告甲○○幫伊收起來，當時伊用牛皮紙做的大信封裝起來
    ，好像只有7 、80公克，伊沒有叫被告甲○○把毒品放置何
    處，伊只有叫他收起來放著，被告甲○○不知道裡面是甲基
    安非他命，伊沒有跟他講等語（本院卷第158 至160 頁）相
    符，則在被告甲○○主臥室查獲之甲基安非他命3 包，既係
    包在牛皮紙袋信封內，從外觀尚不能辨識該牛皮紙袋信封內
    容物為何，被告甲○○辯稱其不知共同被告丙○○交付其放
    置於主臥室之物品為毒品等語，應屬可採。
  3.證人即查獲當天在場警員丁○○固於本院證稱：查獲當天現
    場被告甲○○有說房間的毒品是他所有等語（本院卷第139
    頁），惟經本院勘驗當天搜索過程之錄影帶顯示，被告甲○○在查獲現場係承認1 台水車（即安非他命吸食器）是其所
    有，並非承認在其房間之查獲之毒品為其所有，有勘驗筆錄
    在卷為憑（本院卷第203 頁），則警員丁○○上開證詞，應
    係記憶有誤所致，尚難據以認定在被告甲○○房間查獲之甲
    基安非他命為被告甲○○所有。
  (六)從而，被告甲○○所辯尚屬可採，公訴人所為舉證，不足以
    證實被告甲○○有意圖販賣而持有第一級、第二級毒品犯行
    ，本院復查無其他積極證據足認被告甲○○有檢察官所指上
    述犯行，依前揭說明，自應為被告甲○○無罪之諭知。
據上論斷，應依刑事訴訟法第299 條第1 項前段、第300 條、第
301 條第1 項，毒品危害防制條例第4 條第1 項、第11條第2 項
、第18條第1 項前段、第19條第1 項，刑法第11條前段、第47條
第1項 、第59條、第55條，判決如主文。
本案經檢察官游淑玟到庭執行職務。
中    華    民    國    97    年    10    月    23    日
                  刑事第八庭  審判長法  官  李璧君
                                    法  官  曾仁勇
                                    法  官  曾鈴
以上正本證明與原本無異。
如不服本判決應於收受本判決後10日內向本院提出上訴書狀，並
應敘述具體理由，如未敘述上訴理由者，應於上訴期間屆滿後20
日內補提理由書狀於本院（均須按他造當事人之人數附繕本）「
切勿逕送上級法院」。
中    華    民    國    97    年    10    月    27    日
                                    書記官  曾秀鳳
附錄本判決論罪科刑法條：
毒品危害防制條例第4條第一項
製造、運輸、販賣第一級毒品者，處死刑或無期徒刑；處無期徒
刑者，得併科新臺幣1 千萬元以下罰金。
毒品危害防制條例第11條第2項
持有第二級毒品者，處2 年以下有期徒刑、拘役或新臺幣3 萬元
以下罰金。


司法院資訊處製作；財團法人民間司法改革基金會備份。
